# 软件资本化

提问人：up小会 时间：2019-03-13 08:39:05
陈老师：在审计过程中，被审计单位属于软件开发企业，在 2018 年中与客户签订了广告平台的开发合同，提出了定制化的需求，并且产权最终归客户。
但是在软件开发过程中，有些通用性的技术，比如整体架构、端口等，在其他的广告平台开发过程中可以拿过来直接用，甚至在原来的基础上改动一些（刨除定制化东西），就可以上线运营。请问，这些通用化的东西形成的技术文档能否资本化。

回答人：chenyiwei
此问题同样应当考虑《企业会计准则第 6 号——无形资产》及其应用指南规定的资本化条件。
对于此类在基于客户合同的定制开发项目中形成的可能具有通用性的基础技术，如果要将其开发支出资本化，必须特别关注以下问题：
1 、如何证明该项基础技术在本合同之外还有其他用途，且其开发支出很可能通过后续在其他项目中的应用予以收回。
2 、该项目在确定其通用性后，是否按照本企业对内部研发项目的立项程序予以单独立项，单独归集其研究开发支出，不能与该客户合同的开发支出（合同成本）或者其他内部研发项目的支出相混淆。
3 、该项目是否适用本企业内部研发项目的流程和政策予以管理。
4 、在完成该项目的开发，完整、合理归集其开发总支出的基础上，如何将其合理地在本合同和未来可能用到该技术的项目或合同之间合理分摊。